【裁判字號】    98,訴,3062
【裁判日期】    990113
【裁判案由】    毒品危害防制條例
【裁判全文】
臺灣臺中地方法院刑事判決              98年度訴字第3062號
公  訴  人  臺灣臺中地方法院檢察署檢察官
被      告  戊○○
指定辯護人  義務辯護人  吳皓偉律師
上列被告因違反毒品危害防制條例案件，經檢察官提起公訴（九
十八年度偵字第一八二二四號），本院判決如下：
    主    文
戊○○犯如附表編號一、二(3)至五「宣告刑」欄所示之罪，各量
處如附表編號一、二(3)至五「宣告刑」欄所示之刑。扣案如附表
編號一、二(3)至五所示門號0000000000號行動電話機
具壹支（含門號卡壹張）沒收。扣案如附表編號一(2)之第一級毒
品海洛因壹小包（驗餘淨重零點伍貳公克）沒收銷燬之。未扣
案如附表編號一、二(3)至五「宣告刑」欄所示之款項沒收，如全
部或一部不能沒收時，以其財產抵償之。又犯如附表編號二(1)(2)
「宣告刑」欄所示之罪，各量處如附表編號二(1)(2)「宣告刑」欄
所示之刑。扣案如附表編號二(1)(2)所示門號000000000
0號行動電話機具壹支（含門號卡壹張）沒收。應執行有期徒刑
貳拾壹年。扣案門號0000000000號行動電話機具壹支
（含門號卡壹張）沒收。扣案如附表編號一(2)之第一級毒品海洛
因壹小包（驗餘淨重零點伍貳公克）沒收銷燬之。未扣案如附
表編號一、二(3)至五「宣告刑」欄所示之款項沒收，如全部或一
部不能沒收時，以其財產抵償之。
    犯罪事實
一、戊○○明知海洛因及甲基安非他命分屬毒品危害防制條例第
    二條第二項第一、二款之第一、二級毒品，且甲基安非他命
    經中央衛生主管機關明令公告列為禁藥，依法均不得販賣及
    轉讓，竟各基於販賣第一級毒品海洛因、第二級毒品甲基安
    非他命以營利之犯意，以伊所使用門號為00000000
    00號之行動電話一支作為販賣毒品之聯絡工具，而與如附
    表所示丙○○、己○○、乙○○、甲○○及丁○○所使用如
    附表編號一、二(3)至五所示行動電話相互聯絡後，分別於如
    附表編號一、二(3)至五所示時、地，以如附表編號一、二(3)
    至五所示之方式，將如附表編號一、二(3)至五所示之海洛因
    或甲基安非他命各一小包（詳細重量均不詳）販賣交付予丙○○、己○○、乙○○、甲○○及丁○○共計八次。另基於
    轉讓第二級毒品甲基安非他命禁藥之犯意，以伊上開同一門
    號為0000000000號之行動電話一支與如附表編號
    二所示己○○所使用行動電話相互聯絡後，分別於如附表編
    號二(1)(2)所示時、地，以如附表編號二(1)(2)所示之方式，將
    如附表編號二(1)(2)所示之甲基安非他命禁藥各一小包（詳細
    重量均不詳，然因僅供一次施用，數量未達加重其刑之標準
    ）轉讓交予己○○共計二次。嗣於九十八年七月二十一日下
    午三時許，經員警對戊○○所持用之0000000000
    號行動電話實施即時通訊監察，進行現譯快報及現場行動蒐
    證，發現戊○○正在臺中市○區○○路一六九號之萊爾富便
    利超商前，販賣第一級毒品海洛因一小包予丙○○，伺戊○○與丙○○二人交易完畢後，立即上前查獲並扣得丙○○身
    上甫向戊○○購得之第一級毒品海洛因一小包（驗餘淨重零
    點三五二公克），再循線至戊○○位在臺中市○○路○段三
    四號七樓之二十之住處及戊○○之女友賴曉君位在臺中市○○街三八０號十六樓二十七室等地查獲戊○○，並扣得戊○○所有，供伊上開販賣及轉讓毒品聯絡所用之行動電話一支
    （含門號0000000000號ＳＩＭ卡一張）及伊所有
    之現金八萬二千二百元、吸食器二組、分裝袋一批、注射針
    筒四支、第一級毒品海洛因八小包（合計淨重九點六五公克
    、空包裝總重二點七六公克、純質淨重六點九二公克）、粉
    末一小包（無毒品反應，淨重三點五八公克、空包裝重一點
    五六公克）、第二級毒品甲基安非他命五小包（各驗餘淨重
    零點六四七公克、零點二八三公克、零點二五三公克、零點
    五九六公克、零點零八八公克）、各式電子磅秤五臺及ＮＯ
    ＫＩＡ行動電話一支（含門號0000000000號ＳＩ
    Ｍ卡一張）等物，始循線查悉上情。
二、案行政院海岸巡防署海岸巡防總局中部地區巡防局報請臺灣
    臺中地方法院檢察署檢察官偵查起訴。
    理    由
一、證據能力部分：
（一）被告雖辯以證人丙○○、乙○○前於警詢中所為陳述均係
      審判外陳述，均無證據能力。而按被告以外之人於審判外
      之言詞或書面陳述，除法律有規定者外，不得作為證據，
      刑事訴訟法第一百五十九條第一項定有明文，此乃採英美
      法系之傳聞法則，用以保障被告之反對詰問權。而本法所
      規定傳聞法則之例外，其中就被告以外之人於偵查中向檢
      察官所為之陳述，因檢察官代表國家偵查犯罪時，原則上
      當能遵守法定程序，且被告以外之人如有具結能力，仍應
      依法具結，以擔保其係據實陳述，故於第一百五十九條之
      一第二項明定「除顯有不可信之情況者外」，得為證據；
      又被告以外之人於檢察事務官、司法警察官或司法警察調
      查中所為之陳述，基於實體發現真實之訴訟目的，依第一
      百五十九條之二規定，如與審判中之陳述不符時，經比較
      結果，其先前之陳述，相對「具有較可信之特別情況」，
      且為證明犯罪事實存否所「必要」者，或於審判中有第一
      百五十九條之三所列死亡等原因而無法或拒絕陳述之各款
      情形之一，經證明其調查中所為陳述絕對「具有可信之特
      別情況」，且為證明犯罪事實之存否所「必要」者，亦例
      外地賦與證據能力。是所謂「顯有不可信性」、「相對特
      別可信性」與「絕對特別可信性」，係指陳述是否出於供
      述者之真意、有無違法取供情事之信用性而言，故應就偵
      查或調查筆錄製作之原因、過程及其功能等加以觀察其信
      用性，據以判斷該傳聞證據是否有顯不可信或有特別可信
      之情況而例外具有證據能力，並非對其陳述內容之證明力
      如何加以論斷，此有最高法院九十四年台上字第六二九號
      判決可資參照。所謂「具有較可信之特別情況」，係指該
      項陳述係在具有比較可相信為真實之特殊情況下所為，例
      如被告以外之人出於自然之發言、臨終前之陳述，或違反
      自己利益之陳述等特別情形均屬之。蓋被告以外之人在類
      此特別情況下所為之陳述，就通常而言，其虛偽之可能性
      偏低，可信之程度較高，若該項陳述為證明犯罪事實存否
      所必要，依上規定，自得構成傳聞法則之例外，而承認其
      證據能力。故而，應從客觀上之環境或條件等情況，例如
      ：偵查或調查筆錄製作之背景、原因、過程、陳述時有無
      其他訴訟關係人在場，陳述時之心理狀況、有無受到強暴
      、脅迫、詐欺、利誘等外力之干擾等情，綜合加以觀察，
      是否有足以取代審判中反對詰問之可信性保證者之情形，
      不得單憑警詢距案發時間較近，或以證人事後有承受外界
      干擾而受污染之虞，即逕謂於警詢之陳述較為可採。否則
      ，將造成因警詢之時間順序通常在先，該審判外陳述之證
      據價值，反優於審判中經具結、詰問等程序所為陳述之不
      當結果。且上開規定所指「具有較可信之特別情況」，係
      屬傳聞證據例外取得證據能力之特別要件，與一般供述證
      據必須具備任意性之證據能力要件有別，二者不可混為一
      談。故被告以外之人於檢察事務官、司法警察官或司法警
      察調查中所為與審判中不符之陳述，縱係出於自由意思，
      然仍必須具備「具有較為可信之特別情況」及「證明犯罪
      事實存否所必要」之要件，始能採為證據。不能僅以被告
      以外之人在檢察事務官、司法警察官或司法警察調查中所
      為與審判中不符之陳述係出於其自由意思，即謂具有特別
      可信之情況，而採為犯罪之證據（最高法院九十五年度台
      上字第二二八八號、九十五年度台上字第二六九六號、九
      十五年度台上字第一五二五號、九十四年度台上字第五四
      九０號裁判均可參照）。而查，證人丙○○及乙○○既已
      於本院審理中到庭具結證述，且其等警詢之陳述與本院審
      理中所為證述尚無不符之處，自無依刑事訴訟法一百五十
      九條之二規定例外賦予其證據能力之必要。
（二）又被告之辯護人雖另於本院審理中為被告辯以證人己○○
      於警詢中所為陳述亦屬審判外陳述，無證據能力云云；然
      查，證人己○○既已於本院審理中到庭具結證述，且其警
      詢之陳述與本院審理中所為證述極具出入，而觀其於警詢
      之陳述乃出於其真意，並無違法取供情事，業據證人己○○於本院審理中證述在卷，且其上開證述距被告犯行時間
      較為接近，記憶較為清晰，復與證人己○○前於偵查中所
      供情節相符（詳見後述），而具有較可信之特別情況，並
      為證明本件犯罪事實存否所必要者，故應認證人己○○前
      於警詢所為證述，有證據能力，先予說明。按現行刑事訴
      訟法為保障被告之反對詰問權，排除具有虛偽危險性之傳
      聞證據，以求實體真實之發見，於該法第一百五十九條第
      一項明定被告以外之人於審判外之言詞或書面陳述，除法
      律有規定者外，不得作為證據。而刑事訴訟法第一百五十
      九條之一至一百五十九條之四有傳聞法則之例外規定，且
      被告以外之人於審判外之陳述，雖不符前四條之規定，而
      經當事人於審判程序同意作為證據，法院審酌該言詞陳述
      或書面陳述作成時之情況，認為適當者，亦得為證據；當
      事人、代理人或辯護人於法院調查證據時，知有第一百五
      十九條第一項不得為證據之情形，而未於言詞辯論終結前
      聲明異議者，視為有前項之同意，刑事訴訟法第一百五十
      九條之五定有明文。經查，除上開證人丙○○、乙○○二
      人於警詢之陳述外，本院判決中所引其餘證人丙○○、乙○○等人於偵查中之具結證述及各項書證等證據，因業經
      檢察官、被告及辯護人於法院調查證據時，知有第一百五
      十九條第一項不得為證據之情形，而未於言詞辯論終結前
      聲明異議，揆諸上開說明，自均可採為證據，附予說明。
二、訊據被告戊○○固坦承伊確有於上開時、地為警查獲，並扣
    得上開物品，而該等扣案物均為伊所有，且扣案為伊所有之
    門號0000000000號、0000000000號行
    動電話二支及伊友人所有之車號Ｍ七─六二三三號自小客車
    一部，自九十八年六月間起迄至為警查獲止，均為伊個人使
    用，伊與丙○○等人均為友人關係，平日均以上開電話相互
    聯絡等情不諱；惟仍矢口否認有何販賣第一級毒品海洛因、
    販賣第二級毒品甲基安非他命及轉讓第二級毒品甲基安非他
    命之犯行，辯稱：伊未曾與丙○○等人一同施用毒品或共同
    購買毒品，更無出售或轉讓第一級、第二級毒品之情，己○○雖確曾多次至伊上開住處，然伊不知己○○曾否自行取用
    伊所有之毒品云云。經查：
（一）被告戊○○雖否認伊曾於如附表編號一所示時、地，以如
      附表編號一所示方式，販賣第一級毒品海洛因予丙○○共
      二次云云。然而，觀諸證人丙○○於偵查及本院審理中分
      別具結證述：「我是吸海洛因被查獲。我在七月二十日晚
      上八、九點，在五權路住處以針筒施打方式施用。昨天下
      午三點多在工學路被查獲一級毒品海洛因及一支針筒，這
      支針筒是前天用的。還有一支行動電話及門號為0000
      000000號ＳＩＭ卡，是我的名義申請的，已使用二
      、三年了。扣案之海洛因是剛買的，之前已用完了。我有
      施用第一級海洛因。（問：海洛因毒品是跟阿洲剛買的？
      ）是。（問：你跟阿洲買過幾次海洛因？）七次。（問：
      昨天即七月二十一日是最後一次？）是。（問：昨天買的
      那一次如何聯絡？）我的0000000000號打他的
      0000000000號電話。（問：接電話的人跟出來
      交貨之人都是阿洲嗎？）是。（問：他的交通工具呢？）
      是銀色的福特，只有他一個人。（問：昨天在電話中如何
      說？）我跟他說要買那個東西，那個東西就是海洛因。電
      話中都說茶葉二斤就是買二千元之意。我跟他說要買，他
      跟我約在工學路的萊爾富門口。（問：是你向阿洲買的或
      是你跟他共同跟另一人買的？）不是。是我跟阿洲買的。
      （問：阿洲尚有那些電話？）0000000000號。
      （問：你昨天有打這一支嗎？）好像有，是我打給他的。
      我的是他打給我的。（問：你昨天即是跟他買這包二千元
      ？）是。（提示戊○○相片，問：阿洲是不是這一個人？
      ）是。他有戴眼鏡，有留一點鬍子，有點戽斗。（問：你
      之前跟他買幾次？）連這一次共七次。（問：你如何知道
      要跟他買的？）在維新醫院朋友介紹認識的。（問：以前
      都買多少？）都大約一、二千元。（問：以前的那六次你
      記的時間及地點嗎？）大都是在工學路之萊爾富及文心路
      、崇德路口有一次。（問：之前的那六次大約多久以前？
      ）第一次在七月十三日。（問：之前都如何聯絡？）都以
      我0000000000號打他的0000000000
      號電話。（問：阿洲尚有其他的聯絡電話嗎？）我還有打
      阿洲的0000000000號。（問：這六次哪一次打
      那一支電話，你是否記得？）大部分都打０九八三那一支
      ，都買一千或二千元。（問：阿洲都是開福特這台車出來
      交貨嗎？）是。（問：昨天晚上在警察局之筆錄是否實在
      ？）實在。（問：確定是阿洲即戊○○賣海洛因給你的？
      ）是。」（詳見九十八年七月二十二日九十八年度偵字第
      一八二二四號卷偵訊筆錄第十七頁至第二十頁）及「我認
      識被告戊○○。認識他差不多一個月左右，是今年六、七
      月時認識的。九十八年七月所使用手機號碼為00000
      00000號。（提示海巡署中區巡防局警詢卷第一五一
      頁通聯紀錄，問：第六、七筆通聯紀錄九十八年七月十五
      日下午十二時二十分、同日下午十二時四十七分通聯紀錄
      ，這二通電話是否你打的？）是。打給被告戊○○。（問
      ：打給他作何事？）買海洛因。（問：這二通通聯紀錄內
      容，如何看出你是要跟他買海洛因？）我打電話過去，約
      在工學路萊爾富前面。直接約在那邊，被告就知道了，電
      話中並沒有毒品代號。（問：電話中被告如何知道你要買
      多少量的海洛因？）見面以後再說。（問：你當天跟被告
      買多少量海洛因？）二千。（問：被告在哪裡交付海洛因
      給你？）萊爾富前面（問：那天大約何時交給你？）當天
      傍晚。（問：被告那天如何到萊爾富？）開一台銀色的福
      特轎車。（問：你們見面後，被告有無下車？）沒有。（
      問：你們是否在車上交易？）是。（問：你當天有無交錢
      給他？）有。我給他二千元。（提示九十八年度偵字第一
      八二二四號卷第十六頁，問：九十八年七月二十一日下午
      二時四十七分這通電話是否你打的？）是。打給戊○○。
      （問：你打給他作何事？）買海洛因。（問：該通通聯紀
      錄如何看出你要向被告買海洛因？）我們以茶葉代號。一
      斤代表一千元。（問：你當天向他購買多少海洛因？）二
      千。（問：被告在何處交付海洛因給你？）工學路萊爾富
      。（問：被告那天大約何時交給你？）中午將近三點時。
      被告開車到工學路萊爾富，開福特轎車。（問：與被告是
      否在車上交易？）不是，被告沒有下車，我直接到他車窗
      那邊交易。（問：那天有無將現金交給他？）有。我給他
      二千元。（問：與被告有無任何仇怨或債務糾紛？）沒有
      。（提示警聲搜卷第一五一頁，問：九十七年七月十五日
      下午，0000000000號這通是否你打的？）是我
      打的，當時就是要跟他約買海洛因的事。」等語詳實，復
      有如附表編號一所示被告與證人丙○○之電話通聯譯文（
      詳見該等案卷）、現場蒐證照片、指認犯罪嫌疑人紀錄表
      、搜索扣押筆錄及搜索扣押目錄表（附於警詢案卷第一五
      七至一五九頁、第二九頁、第二三至二五頁）附卷足資比
      對，且參以被告自承伊與證人丙○○為友人關係，並無任
      何仇隙等語，亦與證人丙○○於本院審理中所為證述相符
      ，亦即證人丙○○顯無誣指被告上開犯行之餘地，此外，
      另有被告所使用門號為0000000000號行動電話
      一支（含門號卡）及九十八年七月二十一日證人丙○○向
      被告購得後即為警查獲之海洛因一小包（毛重零點五八公
      克，驗餘淨重零點三五二公克）等物扣案可證，足徵被告
      確有如附表編號一所示販賣第一級毒品予證人丙○○共二
      次之犯行，允無疑義。至證人丙○○雖另證稱其自九十八
      年六月間認識被告後，前亦曾向被告購買上開相同數量之
      海洛因等語；然查，證人丙○○上開所述，既尚查無其他
      通訊監察譯文等積極證據足資佐證，況該等犯罪事實亦未
      據檢察官提起公訴，自非本院所得予以審究者，且不得據
      此即認證人丙○○所為其餘有關本案之證述有何不實之情
      ，而為有利被告之認定，附此說明。
（二）次者，被告雖亦否認伊曾於如附表編號三所示時、地，以
      如附表編號三所示方式，販賣第一級毒品海洛因予乙○○
      共二次云云。然而，觀諸證人乙○○於偵查及本院審理中
      分別具結證述：「（問：你跟戊○○買何種毒品？）海洛
      因。他目前有戴眼鏡（問：你跟他買毒品是以何方法？）
      以我名義申請的0000000000號電話打他的電話
      。（問：你跟他買過幾次海洛因？）很多次，有二次他沒
      有來。（問：你一次都買多少？）五百至一千元一小包。
      （問：你如何施用？）放入香煙內施用。（問：你交易毒
      品在何處？）在復興路一棟大樓的旁邊，靠近忠明南路附
      近，宜寧中學再過去，靠近文心南路。（提示通聯譯文，
      問：這是不是你打電話給戊○○之電話內容？）是。（問
      ：接電話之人是戊○○嗎？）是。（問：出來交貨的是戊○○嗎？）是。很多次他沒有到。（問：你會不會寫星星
      ？）會。（問：這些通聯紀錄內，有那幾次是你跟他買毒
      品的，請在上面打星星？提示通聯）我在備註欄打三角形
      。（問：你說六月十六日下午六時四十七分是買一支？）
      是。一支即是香煙一支海洛因的量，約五百元。（問：後
      來在那裡交易？）在我剛才說的地方，都是下午六、七點
      時。（問：六月十七日是下午五點多也是買同樣一支海洛
      因香煙的量五百元？）是。（問：其它的通聯都沒有買？
      ）有聯絡，但他沒有到場。（問：你可以確認的是跟他買
      這二次五百元？）是。（問：但你剛才有提到跟他買過一
      千元的？）這二次中有一次是一千元的。電話中是這樣說
      ，可能是見面之後又多買五百元變成一千元。（問：是六
      月十七日這一次買一千元？）是。（問：在警察局之筆錄
      說六月二十三日也有買五百元，現在怎說沒有，到底有無
      買？）應該是沒有。（問：六月二十七日到底有無買？）
      有聯絡，但我不夠錢，所以他不來。（問：六月二十九日
      到底有無買？）這一天沒有。（問：為何你跟警察說一個
      即是一千之意？）我說一個、一用、都一樣是指五百元或
      一千元。（問：你現在可以確定的是十六日五百元，十七
      日五百元或一千元？）是。」（詳見九十八年八月十一日
      九十八年度偵字第一八二二四號卷偵訊筆錄第五七頁至第
      五九頁）及「我認識被告。認識一年。九十八年六月間我
      使用0000000000號電話。（提示九十八年度偵
      字第一八二二四號卷第三頁通聯紀錄，問：第一筆通聯紀
      錄九十八年六月十六日下午六時四十七分是否你打的？）
      是。打給戊○○。要購買海洛因。（問：要購買多少海洛
      因？）每次都拿一千元。（問：從該通聯紀錄如何看出你
      是要跟他購買海洛因？）電話中不可能直接說要買毒品。
      （問：你們對毒品有無使用代號？）沒有。（問：通聯紀
      錄第二句所稱一支為何意？金額指一千元。（問：什麼東
      西的金額？）要向他買四號海洛因的金額。被告當天有交
      海洛因給我，就在復興路一棟大樓旁邊。（問：戊○○那
      天何時交給你的？）差不多打電話完半個小時之內。（問
      ：是你過去找他？）是。（問：該大樓是否為戊○○住處
      ？）不知道。（問：那次戊○○拿海洛因給你時，你是否
      當場給他錢？）是，差不多都是這樣。（問：那次給他多
      少錢？）差不多一千元。（問：九十八年六月十七日下午
      五時十九分通聯譯文，該通電話是否你打的？）是。打給
      戊○○。（問：為何打給他？）因為認識，需要時找他出
      來，當時我有上癮，問他方不方便。（問：那通電話是不
      是要要他調毒品？）問問看有沒有毒品。（問：該通聯譯
      文內容說跟昨天一樣為何意？）就是我有需要毒品海洛因
      。（問：那天被告在何處交給你？是否有交海洛因給你？
      ）地點一樣，就是在大樓旁邊，海洛因的重量就看我錢的
      金額，那天不知道是五百元還是一千元。（問：是否與被
      告見面之後，才決定要購買的量？）是。（問：你與被告
      見面有無將錢交給他？）錢都丟在他車上。（問：那天丟
      多少錢在他車上？）不是五百元就是一千元。（問：是否
      記得你在偵查中作證？）記得。所述與今日相同，都是事
      實。（問：九十八年六月十六日下午六時四十七分譯文有
      句話說要一支，當時你跟檢察官說就是香煙一支海洛因的
      量，大約是五百元，與你剛才所述一支是指一千元的意思
      ，何者為真？）買來都是一次施用，沒有多餘的留在身上
      。因為認識，有時候金錢不方便，他會給我方便。一支是
      指一支香煙，因為我都一次用完，量有可能是五百元或一
      千元的量。那一次多少錢我忘記了。（問：是否確定九十
      八年六月十六日下午六時四十七分後有與被告見面？）有
      譯文就有見面。（問：戊○○與你交易時，他是開車過去
      ，還是走路？）開車。（問：交易時，他是否不下車？）
      他都不下車，交易時，直接將毒品交給我，我將錢丟在他
      的車上。」等語詳實，並有如附表編號三所示被告與證人
      乙○○之電話通聯譯文（詳見該等案卷）及乙○○之刑案
      資料前科查註表（可見乙○○前確有施用海洛因之情，附
      於九十八年度警聲搜第三三九二號案卷第六一至六八頁）
      附卷足證，且參以被告自承伊與證人乙○○為友人關係，
      並無任何仇隙等語，亦與證人乙○○於本院審理中所為證
      述相符，可見證人乙○○尚無誣指被告上開犯行之必要，
      此外，另有被告所使用門號為0000000000號行
      動電話一支（含門號卡）等物扣案可證，堪見被告確有如
      附表編號三所示販賣第一級毒品予證人乙○○共二次之犯
      行，甚為明確。
（三）再以，被告雖否認伊曾於如附表編號四所示時、地，以如
      附表編號四所示方式，販賣第一級毒品海洛因予甲○○共
      二次云云。然而，觀諸證人甲○○於偵查及本院審理中均
      具結證稱：「門號0000000000號電話是我申請
      及個人使用，自九十八年六月左右開始使用。（問：跟阿
      洲買過幾次毒品？）實際上是買二次海洛因，一次買一千
      元。（問：你打電話去跟出來交貨之人是不是同一位阿洲
      ？）我跟他認識不久，接的人我不確定，但都是他開車出
      來交毒品的。（問：你都如何跟他聯絡買毒品？）都打他
      的手機，號碼我忘了。（問：他是開那台車出來？）銀色
      的車，應該是福特的車。（提示戊○○福特汽車之相片，
      問：是不是這一台？）是。（提示通訊監察紀錄，問：這
      是你跟他通話買毒品之通聯，你是那幾次跟他買毒品？）
      七月十一、十三日。（問：七月十一日那一天是幾點在那
      裡？）應該是下午在中國醫藥學院附近，買一千元的海洛
      因，他開車出來交貨。（問：七月十三日那一天是幾點在
      那裡？）好像是在復興路、忠明南路附近之眼鏡行。也是
      買一千元的海洛因。（問：這些是你跟他通電話之紀錄沒
      錯？）是。（問：你是跟他買海洛因或是你與他共同買海
      洛因？）是我跟他買的。（問：如何知道跟他買？）朋友
      介紹的。」（詳見九十八年八月二十五日九十八年度偵字
      第一八二二四號卷偵訊筆錄第七六頁至第七七頁）及「九
      十八年七月我的手機號碼為0000000000號。（
      提示九十八年度偵字第一八二二四號卷第七十頁通聯紀錄
      ，問：第二通通聯紀錄九十八年七月十一日下午四時十三
      分這通電話是否你打的？）是我打的。打給阿洲。（問：
      為何打給他？）要跟他拿東西。要拿海洛因。（問：拿多
      少海洛因？）一千元。（問：該通通聯紀錄內容如何看出
      你要跟他買一千元海洛因？）我說就先拿一個，一個就是
      指一千元。（問：你說你不認識戊○○，為何會跟他拿海
      洛因？）小隻仔介紹的，不知道名字。（問：被告當天有
      無交海洛因給你？）有。（問：被告在哪裡交給你？）五
      權路與中華路。他開車過去。被告沒有下車。被告是在車
      上將海洛因交給我。他拿一千元即一小包的量的海洛因給
      我。（問：他拿給你之後，是否當場拿錢給他？）是。（
      問：你們交易時，旁邊有無其他人？）他有載一個人，我
      不認識。（請求提示第三通譯文，九十八年七月十三日下
      午二時二十五分該通電話是否你所打的？）對。打給阿洲
      。（問：為何打給阿洲？）一樣我要跟他拿東西，拿毒品
      海洛因。（問：跟他拿多少海洛因？）一千元。（問：從
      該通通話內容如何看出你要跟他拿一千元海洛因？）一個
      就是一千元海洛因。（問：被告當天有無將海洛因交給你
      ？在何處？）有，在五權南路與建成路或復興路那邊。（
      問：被告何時拿給你的？）通話時先約，大約下午四點多
      見面。（問：被告如何到交貨地點？）也是開車。我騎摩
      托車去的。當天被告沒有下車。我們交易是在車上交易。
      （問：被告那天拿多少海洛因？）一小包，一千元。（問
      ：你那天在車上有無拿錢給被告？）有，拿一千元給被告
      。（問：你剛剛所稱之阿洲，你說你不認識他，請指認與
      你二次毒品海洛因交易之阿洲是否就是在庭之被告戊○○
      ？）是。」等語在卷，並有如附表編號四所示被告與證人
      甲○○之電話通聯譯文（詳見該等案卷）及門號0000
      000000號申設人為甲○○之資料及甲○○之施用毒
      品案件紀錄表（附於九十八年度警聲搜第三三九二號案卷
      第八四至九一頁）及指認犯罪嫌疑人紀錄表（甲○○指認
      戊○○，詳見九十八年度偵字第一八二二四號卷第八三頁
      ）附卷足證，且參以被告自承伊與證人甲○○間並無任何
      仇隙等語，亦與證人甲○○於本院審理中所為證述相符，
      可見證人甲○○亦無虛構上情之可能，此外，另有被告所
      使用門號為0000000000號行動電話一支（含門
      號卡）等物扣案可證，足見證人甲○○證稱被告確有如附
      表編號四所示販賣第一級毒品予其共二次之犯行等語，堪
      認為真。
（四）又者，被告雖否認伊曾於如附表編號二所示時、地，有何
      販賣第二級毒品甲基安非他命一次及轉讓禁藥甲基安非他
      命予二次予己○○云云，並經證人己○○於本院審理中具
      結證稱其未曾向被告購買或無償取得甲基安非他命等語在
      卷。然查，證人己○○於本院審理中具結證稱：「我認識
      被告，認識幾個月而已。（提示九十八年度偵字第一八二
      二四卷第三六頁通聯紀錄，問：該三通通話紀錄之第一筆
      九十八年六月六日通聯紀錄，該通記錄是你與何人之通話
      ？）我與戊○○之通話。當初是因為我要搬去他們家，我
      聯絡不到他女朋友，所以才聯絡他。（問：九十八年六月
      六日那天有無與戊○○見面？）到了那邊有碰到面。約下
      午或是晚上。打電話之後見面。跟他在復興路那邊見面，
      戊○○住處。我與他聯絡，說我要搬東西去他那邊。與他
      見面時，戊○○沒有拿東西給我。（問：第二筆九十八年
      六月七日下午三時四十六分這通電話是否你打的？）是。
      打給戊○○。我聯絡不上他女朋友，所以打給他。（問：
      你跟他的通聯紀錄，第一句問他你那邊方便嗎為何意？）
      因為他那裡有時候有人，有時候不在家，所以問他過去方
      便嗎。打完電話之後，有與被告見面。一樣在復興路他的
      住處。被告那天沒有拿任何東西給我。（提示九十八年六
      月十日下午十一時三十分許之通聯紀錄，問：該第三筆之
      電話是你與何人之通聯？）戊○○。因為之前打給他，他
      沒有接，所以他回我電話。（問：你第二句「我想說你給
      我方便一下」為何意？）我要跟他借錢。打完這通電話之
      後，那天有與戊○○見面。他有借我錢。借我一千元。（
      問：戊○○除了拿一千元給你外，有無拿其他東西給你？
      ）沒有。（問：你在偵查中稱九十八年六月十日你與戊○○之通聯就是剛才提示之第三通通話，你說那次你是要向
      戊○○買安非他命，通話完向戊○○買了一千元安非他命
      ，約在復興路他住處的小公園，是否實在？）我沒有跟他
      交易過。（問：你於偵查中說九十八年六月十日之前戊○○拿了二次安非他命給你，是不用收錢的，原因是因為你
      幫他的女朋友搬東西過去，所以戊○○才拿安非他命給你
      ，時間就是九十八年六月六日及六月七日這二天，此部分
      是否實在？）他沒有拿安非他命給我。」等語，顯與證人
      己○○前於警詢中證述及偵查中具結證述：「電話000
      0000000號是我在九十六年用我自己的名義去申請
      的。我約在八月二日凌晨約二點左右使用毒品，我是使用
      安非他命。我約在九十七年十月間開始使用毒品的。（問
      ：你係向何人購買毒品？）我是向「賴曉君」購買的。（
      問：賴曉君的電話號碼為何？）賴曉君的電話號碼為00
      00000000。我是去賴曉君在臺中市○○路的住處
      向她拿，共拿五至六次，她沒有向我收錢，因為她會叫我
      幫她做事情，所以沒有向我收錢。我都是向賴曉君拿毒品
      ，如果賴曉君沒空的話，賴曉君就會叫戊○○拿給我，也
      就是說戊○○有拿給我毒品過。（問：戊○○共拿過幾次
      毒品給你？）共有三次，我都是去臺中市○○路宜寧中學
      對面的一個小公園即賴曉君及戊○○復興路租賃處旁之公
      園向他拿的，時間是在六月初，詳細時間我忘記了。（提
      示譯文0000000000號使用人戊○○於六月六日
      二十一時十八分譯文，問：妳當時去找戊○○係因何事？
      ）我是拿賴曉君的東西給戊○○。（提示六月七日十五時
      四十六分譯文，問：該通電話為你撥打電話給戊○○，並
      問他說現在方便嗎，係指何意？）我打該通電話是要向他
      購買新台幣一千元的毒品安非他命。（提示六月十日十一
      時三十分譯文，問：該通譯文係你向戊○○詢問說現在方
      便嗎？係指何意？）因為我要拿東西給他，所以才問他現
      在方便嗎。（問：戊○○所使用之電話號碼為何？）他的
      電話號碼為0000000000號、00000000
      00號、0000000000號。」（詳見九十八年八
      月四日九十八年度偵字第一八二二四號卷警詢筆錄第三十
      頁至第三三頁）、「（問：你跟戊○○買過幾次毒品？）
      一次。（問：為何警察今天問你，你說三次？）我都是跟
      他女朋友聯絡，因我跟他女朋友是朋友。戊○○拿三次出
      來給我。（問：你打電話過去是何人接的？）我都打給他
      女朋友，除非戊○○的女朋友沒空，不然都是戊○○的女
      朋友接的。所以戊○○也有接過。（問：你是跟他買安非
      他命或海洛因？）安非他命。（問：有無跟戊○○買過海
      洛因？）沒有。（問：你是以何電話聯絡？）00000
      00000號，這是我自己名義申請的。（問：你都打給
      對方那個電話號碼？）都打他女朋友的00000000
      00號。如果沒通才會打戊○○的000000000。
      （問：通訊監察資料中你還打過0000000000？
      ）阿洲有用這一支，但很少用這一支聯絡。（問：通聯紀
      錄中六月六、七、十日各打過一次，打過去是戊○○接的
      ？（提示）是。（問：接電話之人是誰？）是戊○○。（
      問：你剛才說跟他接洽買過毒品，是指這三次嗎？）我是
      跟他女朋友聯絡之後，戊○○拿出來給我，有三次。（問
      ：三次通訊監察中那一次是跟他買毒品？）六月十日這一
      次。（問：這一次在那裡交東西？多少錢？）賣一千元的
      安非他命一小包，在復興路戊○○之住處旁邊之小公園。
      （問：另二次六月六、七日不是買毒品嗎？）不是。是他
      女朋友要去我家。（問：你說的另二次買毒品是何時？）
      另二次沒有收錢，是我過去戊○○復興路之住處，戊○○
      拿給我的。（問：是拿什麼東西給你？）安非他命，每次
      都拿一包。（問：這二次之時間？）詳細時間我不記得，
      是在六月十日買一千元之前。（問：是不是你六月六、七
      日拿戊○○女朋友的東西過去給他時拿的？）之前他女朋
      友住我那邊，後來他女朋友搬去戊○○復興路那邊，我幫
      忙把東西搬過去，他即順便拿安非他命給我。（問：拿給
      你二次？）是，是不同天。（問：他拿安非他命給你的時
      間？）是。有一次是有收錢啊。（問：有一次是收錢，是
      六月十日那一次？）對。（問：是不是你幫忙他女朋友東
      西過去，六月六、七日這二天？）是。（問：確定嗎？）
      確定。（問：這二次沒有收錢？）沒有。（問：你安非他
      命如何使用？）放入玻璃球內以火燒再用吸管吸食。（問
      ：你在警察局之筆錄說買一千元之安非他命是六月七日或
      是六月十日？）是六月十日。（問：戊○○有幾支電話在
      使用？）我知道的有0000000000號及0000
      000000號這二支。0000000000號這一支
      我不常聯絡，但我知道有這一支。（問：你剛才說跟戊○○買一次一千元，他又送你二次安非他命，確定嗎？）確
      定。（問：你應該沒有跟戊○○共同跟第三人買吧？）沒
      有，就是跟戊○○買的。」（詳見九十八年八月四日九十
      八年度偵字第一八二二四號卷偵訊筆錄第四十頁至第四三
      頁）等內容均極具出入，則證人己○○事後於本院審理中
      證述上情，即屬可疑。況證人己○○於本院審理中復具結
      證稱：「（問：是否記得九十八年八月四日你於偵查中以
      證人身分具結作證？）記得。（問：九十八年八月四日你
      在檢察官面前所言是否實在？）實在。九十八年六月間我
      所使用的行動電話是0000000000號。（問：為
      何你在偵查中稱你有跟戊○○買過安非他命？）我沒有這
      樣子跟檢察官講。（提示九十八年度偵字第一八二二四號
      九十八年八月四日偵訊筆錄，問：偵訊筆錄記載是否依照
      你當時的意思所為之記載？）是。是依照我的意思來記載
      。（問：你是否後來有因為施用安非他命被查獲？）是。
      採尿有驗出。（問：你的安非他命來源？）我去找戊○○
      女朋友時，在他住處用的。（問：安非他命何人拿給你的
      ？）自己拿的，戊○○他們都知道，他們都在場，九十八
      年六月六日及六月七日在他的住處各用了一次，都是自己
      拿的。（問：你剛才稱九十八年六月六日及六月七日你在
      戊○○住處吸食安非他命，你是否知道此安非他命何人的
      ？）知道。那是戊○○的。用了多少量我不知道。（問：
      今日證述為何與警詢、偵查所述不同？提示警詢、偵訊筆
      錄）製作筆錄時，我是說我要借錢。（問：你剛剛回答，
      偵查筆錄是依照你的意思來記載，當時為何回答戊○○有
      販賣和轉讓安非他命給你？）偵查中我沒有這樣講。（問
      ：檢察官偵訊筆錄內容是否依照你當時的意思來記載？）
      是。（問：當時是不是有講戊○○有販賣及轉讓安非他命
      給你？）沒有買賣，我過去他那邊，就在他那邊用，我自
      己在桌上拿，我自己取用，他那邊也有吸食器，我直接用
      他的吸食器，是我自己使用他的安非他命及他的吸食器，
      他就在旁邊，沒有制止我施用，我沒有給錢，他也沒有跟
      我要錢。（問：若你於今日所述借一千元為真，偵訊中為
      何稱當天有向戊○○買了安非他命一千元？提示偵訊筆錄
      ）我沒有向他買過毒品，偵查中我也沒有要陷害他。」等
      情在卷，佐以證人己○○於偵查中具結證述之內容確與其
      上開偵訊筆錄之記載大致相同，亦有本院九十八年十一月
      十七日勘驗筆錄附卷足參，且有如附表編號二所示被告與
      證人己○○之電話通聯譯文（詳見該等案卷）及門號00
      000000000號申設人為己○○之資料（附於九十
      八年度警聲搜第三三九二號案卷第四四頁）附卷足證，且
      參以被告自承伊與證人己○○間並無任何金錢糾紛或仇隙
      等語在卷，足見證人己○○前於警詢及偵查中顯無虛構上
      情誣指被告之可能，此外，另有被告所使用門號為000
      0000000號行動電話一支（含門號卡）等物扣案可
      證，益見證人己○○前於警詢及偵查中證稱被告確有如附
      表編號二所示販賣第二級毒品甲基安非他命一次及轉讓禁
      藥甲基安非他命二次予其之犯行等語，方屬真實，堪可採
      信，而證人己○○事後改稱其未曾向被告購買第二級毒品
      甲基安非他命一次，且僅係私自向被告取用禁藥甲基安非
      他命施用二次云云，顯屬無據（證人己○○所涉偽證部分
      ，應由檢察官依法處理）。
（五）復以，被告雖否認伊曾於如附表編號五所示時、地，販賣
      第一級毒品海洛因予丁○○一次云云，並經證人丁○○於
      本院審理中具結證稱：「認識被告，見過幾次面，我們同
      在戒治所戒治過。（請求提示偵查案卷第七十一頁，問：
      0000000000號是否你的手機號碼？）我不記得
      了。（問：通聯內容是否你打的？提示）應該是我打的。
      打給戊○○。要找他出來聊天。沒有要作其他事情。當天
      沒有碰面，我有打好幾次電話給他，但是都沒碰到面，他
      比較忙。（問：通聯中有說到跟那天阿慶的一樣，為何意
      ？）就是要找他出去，沒有什麼特別的意思。像之前大家
      朋友找出去玩。（問：這通電話是九十八年七月五日打的
      ，當天是否確定沒有與戊○○見面？）沒有。我之前有吸
      食毒品，我自己的記憶不是很清楚我自己做什麼，我現在
      只隱約記得，我上次有出庭，但是我也忘記我自己都是講
      些什麼。（問：你於偵查中有具結證述，為何與今日所述
      不同？）我當時來開庭時，我自己真的不是很清楚，我有
      吃安眠藥的習慣，我記得我那天有來開庭，叫我在通聯紀
      錄中，選一天有跟戊○○買毒品，但我跟戊○○沒見面，
      我不知道哪一天，我們也沒見面，我沒跟戊○○買過毒品
      ，我也沒打過電話給戊○○說我要買毒品，因為我的毒品
      不是跟戊○○買的，我的毒品是跟一個叫阿義的人買的。
      （問：當時為何跟檢察官說你有跟戊○○買過一次毒品？
      ）我覺得是要我出來指證他，我只是要符合檢察官的期待
      ，所以才這樣講。（問：九十七年七月四日至十四日間，
      你們總共有九通通聯，為何只承認一件，為何不承認九件
      ？）我不知道，我頭腦不清楚。我只是打電話給他聊天，
      或請他問同學的電話。我約他見面，可是他都沒有出來。
      」等語在卷。然查，觀諸證人丁○○前於偵訊時具結證稱
      ：「我的手機號碼是0000000000號。我叫阿釗
      。（問：你跟阿洲買過幾次毒品？）只買過一次，之前電
      話有找過很多次，但我都沒有足夠的錢，所以他都不理我
      。（問：買一次是買多少錢？）買一千元的海洛因，沒有
      買安非他命。（問：阿洲如何出來交貨？）是騎機車或開
      車，在復興路的中醫診所處交貨。（問：你不是只買過一
      次，為何有騎機車也有開車？）因為他有開車也有騎機車
      ，我有跟他碰面，但因錢不夠，他不賣我。（問：他是開
      什麼車？）白色的車。（提示阿洲車子相片，問：是不是
      這一台？）好像是這一台。（問：你如何知道要跟他買毒
      品？）因之前我們在戒治所時是同學。（提示通訊監察紀
      錄，問：有那一次是你跟他買毒品海洛因？）只有七月五
      日這一次，其他的沒有買到。（問：七月五日這一次買多
      少錢？在何處交易？）在復興路及工學路附近的中醫診所
      ，買一千元之海洛因。（問：阿洲之電話號碼？）我現在
      已經忘了號碼了。當時有在打，故有抄起來，現在已丟了
      。（問：是你跟阿洲買海洛因的或是你跟他共同向另一人
      買海洛因？）是我跟阿洲買的，我不知道他有無跟我一起
      合。我是打電話麻煩他。」（詳見九十八年八月二十五日
      九十八年度偵字第一八二二四號卷偵訊筆錄第七七頁至第
      七八頁）等情詳實，且證人丁○○於本院審理中亦證稱其
      偵查筆錄之內容都是員警照其自己意思所為記載等語在卷
      ，是可見證人丁○○於偵查前縱曾服用安眠藥，亦無因該
      藥物產生虛構、誣陷被告上開情節之情，而其偵查中所述
      上情確係明知且出於己意所為，並方與如附表編號五所示
      被告與證人丁○○之電話通聯譯文（詳見該等案卷）內容
      及事實相符無訛，而證人丁○○事後於本院審理中所證上
      情，顯為刻意迴護被告之詞，已無可憑信（證人丁○○所
      涉偽證部分，應由檢察官依法處理）。再者，參以被告自
      承伊與證人丁○○間並無任何金錢糾紛或仇隙等語在卷，
      益徵證人丁○○前於偵查中確無誣指被告之必要，況果若
      證人丁○○確有誣陷被告而具結證述之意，何以於偵查中
      經檢察官提示數通其與被告間相約見面之電話通聯譯文時
      ，證人丁○○亦僅證稱其間僅有實際交易海洛因一次，其
      餘時日縱有相約見面，因其沒錢交易，故被告並未售予海
      洛因等有利於被告之情詞。另查，依被告與證人丁○○於
      九十七年七月五日、七月六日之三通電話通聯譯文內容載
      明：「被告稱：怎樣？證人稱：跟那天阿慶的一樣。」（
      七月五日下午十點二十九分）、「被告稱：要怎樣？證人
      稱：跟昨天一樣。」（七月六日上午十點二十八分）、「
      被告稱：要怎樣？證人稱：一樣啊。」（七月六日下午五
      點二十四分）等情（附於上開警聲搜卷第一四０頁背面至
      一四一頁背面），更見證人丁○○於九十七年七月五日確
      曾與被告見面，且次日尚欲為相同物品交易無疑，而證人
      丁○○於本院審理中具結證稱九十七年七月五日其僅打電
      話與被告相約見面聊天，但當天未與被告見到面，其後相
      約也僅為單純聊天云云，顯與上開通聯譯文所示情節相悖
      ，不足採信。此外，復有被告所使用門號為000000
      0000號行動電話一支（含門號卡）等物扣案可證，且
      有如附表編號五所示被告與證人丁○○之電話通聯譯文（
      詳見該等案卷）及門號0000000000號申設人為
      丁○○之資料（附於九十八年度警聲搜第三三九二號案卷
      第七七頁）及臺灣臺中地方法院檢察署指認犯罪嫌疑人紀
      錄表（丁○○指認戊○○，詳見九十八年度偵字第一八二
      二四號卷第八四頁）附卷足證，益見證人丁○○前於偵查
      中證稱被告確有如附表編號五所示販賣第一級毒品海洛因
      予其一次之犯行等語，洵屬有據，方可採信。
（六）另者，被告上開販賣毒品海洛因及甲基安非他命之犯行，
      迭據上開證人丙○○等人分別具結證述在卷，既如上述，
      而觀諸證人丙○○等人對於被告係以上開行動電話聯絡相
      約見面後，由被告駕駛上開自小客車，在被告住處附近與
      該等證人在車上交易等情所述之交易方式均大致雷同，互
      為佐證則更徵被告確有上開販賣毒品之犯行，容無疑義。
      此外，復有證人即被告之女友賴曉君於警詢及偵查中證述
      在卷，且有被告所有Ｂｌｕｅｔｏｏｔｈ廠牌行動電話一
      支（含0000000000號ＳＩＭ卡一張）扣案足證
      ，足認被告上開販賣第一級毒品海洛因、販賣第二級毒品
      甲基安非他命及轉讓禁藥甲基安非他命之犯行明確，均堪
      認定。
（七）又被告既否認伊有何上揭販賣海洛因、甲基安非他命及轉
      讓甲基安非他命予證人丙○○等人之事實，本院自無從查
      得其販入海洛因、甲基安非他命之真正價格及其是否因非
      法販賣該海洛因、甲基安非他命予證人而獲得具體利潤之
      金額。然按販賣海洛因、甲基安非他命係政府嚴予查緝之
      違法行為，且海洛因、甲基安非他命可任意分裝或增減其
      分量，而每次買賣之價量，亦隨時隨雙方關係之深淺、當
      時之資力、需求程度及對行情之認知等因素，機動的調整
      ，因之販賣之利得，除經坦承犯行，或帳冊價量均記載明
      確外，委難察得實情，是縱未確切查得販賣賺取之實際差
      價，但除別有事證，足認係按同一價格轉讓，確未牟利之
      情形外，尚難執此認非法販賣之事證有所不足，致知過坦
      承者難辭重典，飾詞否認者反得逞僥倖，而失情理之平；
      海洛因、甲基安非他命之價格不低，取得不易，凡為販賣
      之不法勾當者，苟無利可圖，應無甘冒被查緝法辦重刑之
      危險，平白無端義務為該買賣之工作，是伊販入之價格必
      較售出之價格低廉，而有從中賺取買賣差價牟利之意圖及
      事實，應屬符合論理法則且不違背社會通常經驗之合理判
      斷。查被告與證人丙○○等人間之毒品交易次數僅一至二
      次，詳如前述，且被告於警詢中亦自承伊個人施用之毒品
      需向他人購買，則以被告與證人丙○○等人間均尚非至親
      或錢財共通關係，若無藉此牟利之情，自無費心自甘承受
      重典，涉險販賣第一級、第二級毒品之必要。綜上，本案
      事證明確，被告上開犯行，均堪予認定。
二、查第二級毒品甲基安非他命等成分均屬安非他命類藥品，業
    經行政院衛生署七十五年七月十一日衛署藥字第五九七六二
    七號公告，為有效管理安非他命類藥品與其衍生物之冊類及
    其製劑，重申公告禁止使用，而認屬藥事法規之禁藥。又按
    藥事法第八十三條第一項法定刑為七年以下有期徒刑，得併
    科新臺幣五百萬元以下罰金，較毒品危害防制條例第八條第
    二項之法定刑為重，藥事法第八十三條第一項係於九十五年
    五月三十日修正公布，同年七月一日施行，為毒品危害防制
    條例之後法。毒品之範圍尚包括影響精神物質與其製品，而
    藥事之管理，亦非僅止於藥品之管理，又毒品未必係經公告
    之禁藥，禁藥亦未必為毒品，毒品危害防制條例與藥事法二
    者，並無必然之特別法與普通法關係，故除有轉讓之第二級
    毒品達毒品危害防制條例第八條第六項之一定數量，經依法
    加重後之法定刑較藥事法第八十三條第一項之法定刑為重之
    情形外，因藥事法第八十三條第一項為後法，且為重法，應
    優先適用藥事法處罰（臺灣高等法院暨所屬法院九十四年法
    律座談會刑事類提案第八號結論，最高法院九十六年度台上
    字第三五八二號判決意旨參照）。而查，被告於上開時、地
    轉讓予證人己○○施用之甲基安非他命數量雖不詳；惟以被
    告轉讓甲基安非他命二次供證人己○○施用之數量僅供己○○吸食一次，已如上述，衡常一般施用毒品單次施用甲基安
    非他命之數量及上開情狀，均要無達須毒品危害防制條例第
    八條第六項規定加重其刑之標準五公克以上（九十八年十一
    月二十日修正施行前），是揆諸前揭規定與說明，被告轉讓
    甲基安非他命予證人己○○施用二次之所為，均應依藥事法
    第八十三條第一項之轉讓禁藥罪論處。核被告販賣海洛因予
    證人丙○○二次、販賣海洛因予證人乙○○二次、販賣海洛
    因予證人甲○○二次及販賣海洛因予證人劉劍釗一次之所為
    ，均係犯毒品危害防制條例第四條第一項之販賣第一級毒品
    海洛因罪；另被告販賣甲基安非他命予己○○一次之所為，
    係犯毒品危害防制條例第四條第二項之販賣第二級毒品甲基
    安非他命罪；另被告轉讓甲基安非他命予己○○二次之所為
    ，均係犯藥事法第八十三條第一項之明知為禁藥而轉讓罪，
    至公訴人認應依毒品危害防制條例第八條第二項之轉讓第二
    級毒品甲基安非他命罪嫌處斷，尚有未恰，惟起訴事實相同
    ，爰依法變更起訴法條。其因販賣海洛因、甲基安非他命及
    轉讓甲基安非他命而分別持有海洛因、甲基安非他命之低度
    行為，應分別為販賣海洛因、甲基安非他命及轉讓甲基安非
    他命之高度行為所吸收，均不另論罪。被告所犯上開十罪間
    ，因時間均非密接，而犯意各別，行為互殊，自應予分論併
    罰。按販賣第一級、第二級毒品罪之法定刑各為「死刑或無
    期徒刑；處無期徒刑者，得併科新台幣二千萬元以下罰金」
    、「無期徒刑或七年以上有期徒刑，得併科新台幣七百萬元
    以下罰金」，然同為販賣第一級或第二級毒品之人，其原因
    動機不一，犯罪情節未必盡同，或有大盤毒梟者，亦有中、
    小盤之分，甚或僅止於吸毒者友儕間為求互通有無之有償轉
    讓者亦有之，其販賣行為所造成危害社會之程度自屬有異，
    法律科處此類犯罪，所設之法定最低本刑卻同為「死刑或無
    期徒刑；處無期徒刑者，得併科新台幣二千萬元以下罰金」
    、「無期徒刑或七年以上有期徒刑，得併科新台幣七百萬元
    以下罰金」，不可謂不重。於此情形，倘依其情狀處以相當
    之有期徒刑，即足以懲儆，並可達防衛社會之目的者，自非
    不可依客觀之犯行與主觀之惡性二者加以考量其情狀，審酌
    是否有其可憫恕之處，而適用刑法第五十九條之規定酌量減
    輕其刑，期使個案裁判之量刑，能斟酌至當，符合比例原則
    。查被告各別係販賣五百元至二千元不等之少量海洛因或甲
    基安非他命予證人丙○○等人，其販賣海洛因之次數共七次
    、販賣甲基安非他命之次數經認定僅有一次，販賣之價格合
    計亦僅尚非至鉅，每次數量亦僅供證人丙○○等人一、二次
    即施用完畢，且販賣海洛因之對象認定為丙○○、乙○○、
    甲○○及劉劍釗等四人，而販賣甲基安非他命對象僅己○○
    一人，又被告為警查獲時所扣得海洛因及甲基安非他命之數
    量均尚微，以該等情節論，被告顯非販賣毒品之大盤，惡性
    尚非重大不赦，若以毒品危害防制條例第四條第一項、第二
    項所規定之法定本刑而科處最輕本刑無期徒刑、七年以上有
    期徒刑，實屬情輕法重，在客觀上尚足以引起一般之同情，
    尚有堪資憫恕之處，本院認依該等情狀處以相當之有期徒刑
    ，即均足以懲儆，並可達防衛社會之目的，爰適用刑法第五
    十九條之規定，就被告上開販賣第一級毒品海洛因、第二級
    毒品甲基安非他命罪八罪部分，均酌量減輕其刑。爰各審酌
    被告之家庭狀況、犯罪動機、目的、手段、所生危害、販賣
    及轉讓毒品之次數及數量、其與購買及受讓毒品者間之關係
    及其犯罪後矯飾犯行，顯尚不知悔悟之態度等一切情狀，各
    量處如主文所示之刑，並定其應執行之刑。至扣案之第一級
    毒品海洛因八小包（合計淨重九點六五公克、空包裝總重二
    點七六公克、純質淨重六點九二公克）及第二級毒品甲基安
    非他命五小包（各驗餘淨重零點六四七公克、零點二八三公
    克、零點二五三公克、零點五九六公克、零點零八八公克）
    雖分屬第一、二級毒品而為違禁物（有法務部調查局濫用藥
    物實驗室九十八年八月二十七日調科壹字第０九八二三０二
    三一三０號鑑定書及行政院衛生署草屯療養院九十八年八月
    十八日草療鑑字第０九八０八０００六八號鑑定書，附於見
    九十八年度偵字第一八二二四號卷第一０九頁、第一一五頁
    至第一一六頁），另與現金八萬二千二百元、吸食器二組、
    分裝袋一批、注射針筒四支、粉末一小包（無毒品反應，淨
    重三點五八公克、空包裝重一點五六公克）、各式電子磅秤
    五臺及ＮＯＫＩＡ行動電話一支（含門號00000000
    00號ＳＩＭ卡一張）等物均為被告所有之物，業據被告迭
    次陳明在卷；惟既無其他積極證據足認係被告供本件販賣或
    轉讓犯行所用、所得或預備之物而與被告所犯本案有涉，且
    被告亦供陳伊自己有施用毒品等情在卷，則上開扣案之海洛
    因及甲基安非他命等物自均不得或不宜於本案中併予宣告沒
    收。另者，證人丙○○所涉施用毒品案件中扣案之海洛因一
    小包（驗餘淨重零點三五二公克）乃係被告為本件如附表編
    號一(2)犯行所出售之第一級毒品，已如上述，而該海洛因一
    小包係屬毒品危害防制條例第二條所規定之第一級毒品，無
    論屬犯人與否，應依毒品危害防制條例第十八條第一項前段
    之規定，宣告沒收銷燬之。再盛裝上述扣案第一級毒品海洛
    因之外包裝袋一個，因無論依何種方式分離包裝袋內均有極
    微量之第一級毒品海洛因殘留，足認前揭外包裝袋一個內含
    極微量第一級毒品海洛因殘留而無法析離，亦應整體視為查
    獲之第一級毒品海洛因，併依毒品危害防制條例第十八條第
    一項前段之規定宣告沒收銷燬之。再按毒品危害防制條例第
    十九條第一項規定，犯販賣毒品罪者，其犯罪所得之財物均
    沒收之，係採義務沒收主義。故販賣毒品所得之對價，不問
    其中成本若干，利潤多少，均應全部諭知沒收，貫徹政府查
    禁煙毒之決心，以符立法本旨；又犯毒品危害防制條例第四
    條之販賣第一級或第二級毒品罪者，依同條例十九條第一項
    規定，其因犯罪所得之物沒收之，如全部或一部不能沒收時
    ，追徵其價額或以其財產抵償之。所稱因犯罪所得之物，自
    以實際所得者為限，苟無所得或尚未取得者，自無從為沒收
    及追繳或抵償之諭知。又同條例第十九條第一項並無如同條
    例第十八條第一項所定「不問屬於犯人與否，沒收之」之明
    文，自屬相對沒收主義之立法。是其應沒收之物，應以屬被
    告或共犯所有者為限。又該規定所稱「追徵其價額」者，係
    指所沒收之物為金錢以外之其他財物而無法沒收時，應追徵
    其價額，使其繳納與原物相當之價額。如所得財物為金錢而
    無法沒收時，始應「以其財產抵償之」（最高法院九十五年
    度台上字第三０五號判決意旨參照）。又所謂「其因犯罪所
    得之財物」，並不以當場搜獲扣押者為限；而販賣毒品所得
    之對價，不問其中何部分屬於成本，何部分屬於犯罪所得之
    財物，應均予沒收，始與上開法條之規定符合；且因犯罪所
    得之財物，亦不能與正常營利事業計算營利所得之情形，相
    提並論（最高法院六十五年度第五次刑庭庭推總會議決議意
    旨參照）。又扣案門號0000000000號之行動電話
    一支（含門號0000000000號ＳＩＭ卡一張，ＳＩ
    Ｍ卡乃電信公司交予申請人而歸屬申請人所有者），係屬被
    告所有，且供伊上開販賣及轉讓毒品聯絡所基安非他命所用
    ，業據如附表編號一至五所示證人丙○○等人於偵查中證述
    詳實，且有上開電話通聯譯文存卷足參，應依毒品危害防制
    條例第十九條第一項規定宣告沒收。另如附表編號一至五所
    示販賣第一、二級毒品所得之財物，雖未扣案，但仍各應依
    同條例第十九條第一項之規定宣告沒收，如全部或一部不能
    沒收時，以其財產抵償之。
據上論斷，應依刑事訴訟法第二百九十九條第一項前段、第三百
條，毒品危害防制條例第四條第一項、第二項、第十八條第一項
前段、第十九條第一項，藥事法第八十三條第一項，刑法第十一
條、第五十九條、第五十一條第五款，判決如主文。
中    華    民    國    99    年    1     月    13    日
              刑事第一庭  審判長法  官  何志通
                                法  官  林清鈞
                                法  官  許惠瑜
以上正本證明與原本無異。
如不服本判決，應於判決送達後十日內向本院提出上訴狀，上訴
於臺灣高等法院臺中分院（須附繕本）。
                                書記官  楊家印
中    華    民    國    99    年    1     月    13    日
附表：
┌──┬────┬───────────────────────────┬───────────────────┐
│編號│證人    │犯罪時、地、交易金額、數量及方式【宣告刑】            │證據清單                              │
├──┼────┼───────────────────────────┼───────────────────┤
│一  │丙○○  │(1)九十八年七月十五日中午十二時四十七分許，證人丙○○分│                                      │
│    │        │  別使用門號0000000000號、000000000│(一)證人丙○○於偵訊中具結之證述（見九十│
│    │        │  四號（通聯譯文代號Ａ）電話與被告門號00000000│  八年度偵字第一八二二四號卷第十七頁至│
│    │        │  六四號（通聯譯文代號Ｂ）行動電話聯繫後，戊○○隨即駕│  第二十頁、見九十八年度他字第二六三八│
│    │        │  駛車牌號碼Ｍ七－六二三三號銀色福特自小客車，至臺中市│  號卷第三二頁至第三五頁）            │
│    │        │  南區工學一六九號之萊爾富便利超商前，以二千元之價格，│  證人丙○○於偵訊具結之證人結文（見九│
│    │        │  販賣第一級毒品海洛因一小包（重量不詳）予騎乘車牌號碼│  十八年度偵字第一八二二四號卷第二一頁│
│    │        │  ＳＵＫ－九五０號輕機車至上址之丙○○一次。          │  、見九十八年度他字第二六三八號卷第三│
│    │        │【戊○○犯販賣第一級毒品罪，處有期徒刑拾陸年。所得新台│  六頁）                              │
│    │        │  幣二千元沒收，如全部或一部不能沒收時，以其財產抵償之│                                      │
│    │        │  。門號0000000000號行動電話機具壹支（含門號│(二)電話譯文：                          │
│    │        │  卡壹張）沒收。】                                    │(1)九十八年七月十五日中午十二時二十分許│
│    │        ├───────────────────────────┤  （見九十八年度警聲搜字第三三九二二號│
│    │        │(2)九十八年七月二十一日下午二時四十七分許，證人丙○○以│  卷第一四六頁背面）代號Ｂ電話為０四二│
│    │        │  所使用門號0000000000號（代號Ａ）行動電話與│  0000000號                    │
│    │        │  被告所有0000000000號（代號Ｂ）行動電話聯繫│  Ｂ：喂。                            │
│    │        │  後，戊○○隨即於同日下午約三時許，駕駛車牌號碼Ｍ七－│  Ａ：喂，阿洲喔，我阿三啦，都一樣啦，│
│    │        │  六二三三號銀色福特自小客車，至臺中市南區工學一六九號│      你聽懂意思吧。                  │
│    │        │  之萊爾富便利超商前，以二千元之價格，販賣第一級毒品海│  Ｂ：好啦。                          │
│    │        │  洛因一小包（重量不詳）予丙○○一次。                │  Ａ：現在要在哪？                    │
│    │        │【戊○○犯販賣第一級毒品罪，處有期徒刑拾陸年。所得新台│  Ｂ：萊爾富啦。                      │
│    │        │  幣二千元沒收，如全部或一部不能沒收時，以其財產抵償之│  Ａ：我知道，我約十分鐘到。          │
│    │        │  。門號0000000000號行動電話機具壹支（含門號│                                      │
│    │        │  卡壹張）沒收。扣案之第一級毒品海洛因壹小包（驗餘淨重│  九十八年七月十五日中午十二時四十七分│
│    │        │  零點伍貳公克）沒收銷燬之。】                      │  許（見九十八年度警聲搜字第三三九二二│
│    │        │                                                      │  號卷第一四六頁背面）代號Ｂ電話為０四│
│    │        │                                                      │  00000000號                  │
│    │        │                                                      │  Ｂ：喂。                            │
│    │        │                                                      │  Ａ：喂，阿洲，你到嗎？              │
│    │        │                                                      │  Ｂ：快到了。                        │
│    │        │                                                      │  Ａ：我跟你講，每次都要等半小時。    │
│    │        │                                                      │  Ｂ：我要到了啦，紅綠燈過就到了。    │
│    │        │                                                      │  Ａ：好啦。                          │
│    │        │                                                      │                                      │
│    │        │                                                      │(2)九十八年七月二十一日下午二時四十七分│
│    │        │                                                      │  許（見九十八年度警聲搜字第三三九二二│
│    │        │                                                      │  號卷第一五五頁背面）代號Ａ電話為０九│
│    │        │                                                      │  00000000號                  │
│    │        │                                                      │  Ａ：喂，洲哥。                      │
│    │        │                                                      │  Ｂ：嗯。                            │
│    │        │                                                      │  Ａ：我阿松，我到了。                │
│    │        │                                                      │  Ｂ：嗯。                            │
│    │        │                                                      │  Ａ：秋哥，我跟你講喔，等他下班，差不│
│    │        │                                                      │      多五至六點時，我再匯一次給你。聽│
│    │        │                                                      │      懂意思嗎？兩斤茶葉這樣。        │
│    │        │                                                      │  Ｂ：嗯。                            │
│    │        │                                                      │                                      │
│    │        │                                                      │(三)現場蒐證照片（附於警詢案卷第一五七至│
│    │        │                                                      │  一五九頁）、指認犯罪嫌疑人紀錄表（警│
│    │        │                                                      │  詢案卷第二九頁）                    │
│    │        │                                                      │(四)被告所有0000000000號行動電│
│    │        │                                                      │  話一支及九十八年七月二十一日證人劉雲│
│    │        │                                                      │  森向被告購得之海洛因一小包（毛重零點│
│    │        │                                                      │  五八公克）                          │
├──┼────┼───────────────────────────┼───────────────────┤
│二  │己○○  │(1)九十八年六月六日下午九時十八分許，被告以０九八三四六│(一)人證：                              │
│    │        │  九五六四號行動電話與己○○所使用門號00000000│  證人己○○於警詢之證述（見九十八年度│
│    │        │  一二號行動電話聯繫後，己○○即至戊○○位在臺中市復興│  偵字第一八二二四號卷第三十頁至第三三│
│    │        │  路二段三十四號七樓之二十住處，由戊○○無償轉讓禁藥第│  頁、見九十八年度他字第二六三八號卷第│
│    │        │  二級毒品甲基安非他命（重量不詳，然僅足供施用一次，應│  五十頁至第五二頁）、於偵訊具結之證述│
│    │        │  認尚未達轉讓毒品加重其刑之數量）予己○○施用一次。  │  （見九十八年度偵字第一八二二四號卷第│
│    │        │【戊○○犯明知為禁藥而轉讓罪，處有期徒刑壹年。門號０九│  四十頁至第四三頁）                  │
│    │        │  00000000號行動電話機具壹支（含門號卡壹張）沒│                                      │
│    │        │  收。】                                              │  證人己○○於偵訊具結之證人結文（見九│
│    │        ├───────────────────────────┤  十八年度偵字第一八二二四號卷第四四頁│
│    │        │(2)九十八年六月七日下午三時四十六分許，己○○以門號０九│  ）及門號0000000000號電話申│
│    │        │  00000000號電話與被告0000000000號  │  設人為己○○之資料。                │
│    │        │  行動電話聯繫後，己○○即至戊○○上開同一住處，由顏進│                                      │
│    │        │  洲無償轉讓禁藥之第二級毒品甲基安非他命（重量不詳，然│(二)電話譯文：                          │
│    │        │  僅足供施用一次，認尚未達轉讓毒品加重其刑之數量）予羅│(1)九十八年六月六日下午九時十八分許（見│
│    │        │  玉惠施用一次。                                      │  九十八年度警聲搜字第三三九二號卷第一│
│    │        │【戊○○犯明知為禁藥而轉讓罪，處有期徒刑壹年。門號０九│  一六頁）                            │
│    │        │  00000000號行動電話機具壹支（含門號卡壹張）沒│  Ａ（被告）：喂，你在前面還是後面？  │
│    │        │  收】                                                │  Ｂ（己○○）：我在門口。            │
│    │        ├───────────────────────────┤  Ａ：好好。                          │
│    │        │(3)九十八年六月十日上午十一時三十分許，被告以０九八三四│                                      │
│    │        │  六九五六四號行動電話與己○○所使用門號0000000│(2)九十八年六月七日下午三時四十六分許（│
│    │        │  四一二號行動電話聯繫後，戊○○隨即於其位在臺中市復興│  見九十八年度警聲搜字第三三九二號卷第│
│    │        │  路二段三十四號七樓之二十住處附近之小公園，以一千元之│  一一六頁背面）                      │
│    │        │  價格，販賣第二級毒品甲基安非他命一小包予己○○一次。│  Ａ（己○○）：喂，你那裡方便嗎？    │
│    │        │【戊○○犯販賣第二級毒品罪，處有期徒刑陸年。所得新台幣│  Ｂ（被告）：有。                    │
│    │        │  一千元沒收，如全部或一部不能沒收時，以其財產抵償之。│  Ａ：那我現在過去拿。                │
│    │        │  門號0000000000號行動電話機具壹支（含門號卡│                                      │
│    │        │  壹張）沒收。】                                      │(3)九十八年六月十日上午十一時三十分許（│
│    │        │                                                      │  見九十八年度警聲搜字第三三九二號卷第│
│    │        │                                                      │  一二四頁背面）                      │
│    │        │                                                      │  Ａ（被告）：要怎樣？                │
│    │        │                                                      │  Ｂ：我想說你給我方便一下？          │
│    │        │                                                      │  Ａ：好啊。                          │
│    │        │                                                      │  Ｂ：那我去喔。                      │
│    │        │                                                      │  Ａ：好，你來再說。                  │
│    │        │                                                      │  Ｂ：好。                            │
├──┼────┼───────────────────────────┼───────────────────┤
│三  │乙○○  │(1)九十八年六月十六日下午六時四十七分許，被告以０九八三│(一)證人乙○○於偵訊之證述（見九十八年度│
│    │        │  四六九五六四號（代號Ｂ）號行動電話與乙○○所使用之門│  偵字第一八二二四號卷第五七頁至第五九│
│    │        │  號0000000000號（代號Ａ）號行動電話聯繫後，│  頁）                                │
│    │        │  戊○○隨即於半小時內之同日下午七時十餘分左右，駕駛車│  證人乙○○於偵訊具結之證人結文（見九│
│    │        │  輛至臺中市○○路近文心南路附近某處大樓外，以五百元之│  十八年度偵字第一八二二四號卷第六十頁│
│    │        │  價格，販賣第一級毒品海洛因一小包（重量不詳）予乙○○│  ）                                  │
│    │        │  一次。                                              │                                      │
│    │        │【戊○○犯販賣第一級毒品罪，處有期徒刑拾伍年陸月。所得│(二)電話譯文：                          │
│    │        │  新台幣五百元沒收，如全部或一部不能沒收時，以其財產抵│(1)九十八年六月十六日下午六時四十七分許│
│    │        │  償之。門號0000000000號行動電話機具壹支（含│  （見九十八年度警聲搜字第三三九二二號│
│    │        │  門號卡壹張）沒收。】                                │  卷第一二九頁背面）代號Ａ電話為０九一│
│    │        ├───────────────────────────┤  0000000號、被告代號Ｂ電話為０│
│    │        │(2)九十八年六月十七日下午五時十九分許，被告以０九八三四│  000000000號                │
│    │        │  六九五六四號（代號Ｂ）號行動電話與乙○○所使用之門號│  Ｂ：喂，怎樣啦？                    │
│    │        │  0000000000號（代號Ａ）號行動電話聯繫後，顏│  Ａ：一支啦。                        │
│    │        │  進洲隨即於同日下午五時三十九分左右，駕駛車輛至上開臺│  Ｂ：我在忙，在外面出車。            │
│    │        │  中市○○路近文心南路附近同一大樓外，以一千元之價格，│  Ａ：你幾點會回來？                  │
│    │        │  販賣第一級毒品海洛因一小包（重量不詳）予乙○○一次。│  Ｂ：三、四十分哩。                  │
│    │        │【戊○○犯販賣第一級毒品罪，處有期徒刑拾伍年拾月。所得│  Ａ：你稍趕一下，我先去那裡。        │
│    │        │  新台幣一千元沒收，如全部或一部不能沒收時，以其財產抵│  Ｂ：不要不要，你先去別處逛逛，再說。│
│    │        │  償之。門號0000000000號行動電話機具壹支（含│                                      │
│    │        │  門號卡壹張）沒收。】                                │(2)九十八年六月十七日下午五時十九分許（│
│    │        │                                                      │  見九十八年度警聲搜字第三三九二二號卷│
│    │        │                                                      │  第一三０頁）證人代號Ａ電話為０九一  │
│    │        │                                                      │  0000000號、被告代號Ｂ電話為０│
│    │        │                                                      │  000000000號                │
│    │        │                                                      │  Ｂ：怎樣？                          │
│    │        │                                                      │  Ａ：跟昨天一樣。                    │
│    │        │                                                      │  Ｂ：一嗎？                          │
│    │        │                                                      │  Ａ：是。                            │
│    │        │                                                      │  Ｂ：多久到？                        │
│    │        │                                                      │  Ａ：二十分。                        │
│    │        │                                                      │  Ｂ：好。                            │
├──┼────┼───────────────────────────┼───────────────────┤
│四  │甲○○（│(1)九十八年七月十一日下午六時十三分許，甲○○以所使用門│(一)人證：                              │
│    │綽號「阿│  號為0000000000號行動電話（代號Ａ）與被告所│  證人甲○○於偵訊具結之證述（見九十八│
│    │富」）  │  使用0000000000號（代號Ｂ）行動電話聯繫後，│  年度偵字第一八二二四號卷第七五頁至第│
│    │        │  被告約半小時後即駕駛上開同一自小客車至臺中市○○路與│  七九頁）                            │
│    │        │  中華路或中國醫藥大學附設醫院附近，以一千元之價格，販│  證人甲○○於偵訊具結之證人結文（見九│
│    │        │  賣第一級毒品海洛因一小包予甲○○一次。              │  十八年度偵字第一八二二四號卷第八一頁│
│    │        │【戊○○犯販賣第一級毒品罪，處有期徒刑拾伍年拾月。所得│  ）及門號為0000000000號電話│
│    │        │  新台幣一千元沒收，如全部或一部不能沒收時，以其財產抵│  之申設人為甲○○之資料（附於警聲搜卷│
│    │        │  償之。門號0000000000號行動電話機具壹支（含│  第八四頁）                          │
│    │        │  門號卡壹張）沒收。】                                │                                      │
│    │        ├───────────────────────────┤(二)電話譯文：                          │
│    │        │(2)九十八年七月十三日下午四時三分許，甲○○以所使用門號│(1)九十八年七月十一日下午六時十三分許（│
│    │        │  為0000000000號行動電話（代號Ａ）與被告所使│  見上開警聲搜案卷第一四四頁背面）    │
│    │        │  用0000000000號（代號Ｂ）行動電話聯繫後，顏│  Ａ：喂，我阿富，小隻仔的朋友，現在有│
│    │        │  進洲即駕駛上開同一自小客車至臺中市○○路與忠明南路某│      空嗎？                          │
│    │        │  處眼鏡行附近，以一千元之價格，販賣第一級毒品海洛因一│  Ｂ：好啦。                          │
│    │        │  小包予甲○○一次。                                  │  Ａ：先拿一個啦。                    │
│    │        │【戊○○犯販賣第一級毒品罪，處有期徒刑拾伍年拾月。所得│  Ｂ：我們見過面嗎？                  │
│    │        │  新台幣一千元沒收，如全部或一部不能沒收時，以其財產抵│  Ａ：見過，我都坐在車上啊。          │
│    │        │  償之。門號0000000000號行動電話機具壹支（含│  Ｂ：就在五權路與中華路的眼鏡那裡。  │
│    │        │  門號卡壹張）沒收。】                                │  Ａ：我可能騎機車去啦，我約半小時，還│
│    │        │                                                      │      是到再打給你。                  │
│    │        │                                                      │  Ｂ：好好。                          │
│    │        │                                                      │                                      │
│    │        │                                                      │(2)九十八年七月十三日下午四時三分許（見│
│    │        │                                                      │  上開警聲搜卷第一四五頁背面）        │
│    │        │                                                      │  Ａ：喂。                            │
│    │        │                                                      │  Ｂ：要到了啦。                      │
│    │        │                                                      │  Ａ：眼鏡行嗎？                      │
│    │        │                                                      │  Ｂ：藥房啦。                        │
│    │        │                                                      │  Ａ：好。                            │
├──┼────┼───────────────────────────┼───────────────────┤
│５  │丁○○（│九十八年七月五日下午十時二十九分許，綽號「阿釗」之鄭劍│(一)人證：                              │
│    │綽號「阿│釗使用門號0000000000號（代號Ａ）行動電話與被│  證人丁○○於偵訊具結之證述（見九十八│
│    │釗」）  │告所有0000000000號（代號Ｂ）行動電話聯繫後，│  年度偵字第一八二二四號卷第七五頁至第│
│    │        │戊○○即至臺中市○○路與工學路某處中醫診所外，以一千元│  七九頁）                            │
│    │        │之價格，販賣第一級毒品海洛因一小包予丁○○一次。      │                                      │
│    │        │【戊○○犯販賣第一級毒品罪，處有期徒刑拾伍年拾月。所得│  證人丁○○於偵訊具結之證人結文（見九│
│    │        │  新台幣一千元沒收，如全部或一部不能沒收時，以其財產抵│  十八年度偵字第一八二二四號卷第八二頁│
│    │        │  償之。門號0000000000號行動電話機具壹支（含│  ）                                  │
│    │        │  門號卡壹張）沒收。】                                │                                      │
│    │        │                                                      │(二)電話譯文：                          │
│    │        │                                                      │  九十八年七月五日下午十時二十九分許（│
│    │        │                                                      │  見上開警聲搜卷第一四０頁背面）      │
│    │        │                                                      │  Ａ：我要找你方便嗎？                │
│    │        │                                                      │  Ｂ：怎樣？                          │
│    │        │                                                      │  Ａ：跟那天阿慶的一樣。              │
│    │        │                                                      │  Ｂ：我現在外面沒空哩，我等一下有空打│
│    │        │                                                      │      給你。                          │
│    │        │                                                      │  Ａ：好好。                          │
└──┴────┴───────────────────────────┴───────────────────┘

司法院資訊處製作；財團法人民間司法改革基金會備份。
